【裁判字號】    97,易,1142
【裁判日期】    971117
【裁判案由】    竊盜
【裁判全文】
臺灣高雄地方法院刑事判決              97年度易字第1142號
公  訴  人  臺灣高雄地方法院檢察署檢察官
被      告  乙○○
                      12號
                    （現另案於臺灣高雄監獄執行中）
上列被告因竊盜案件，經檢察官提起公訴（97年度偵緝字第1768
號、第1769號），本院判決如下：
    主  文
乙○○犯竊盜罪，累犯，處有期徒刑陸月，如易科罰金，以新台
幣壹仟元折算壹日。
未扣案之機車鑰匙壹支沒收。
    事  實
一、乙○○前因詐欺案件，經本院以95年度簡字第3705號判決判
    處有期徒刑5 月確定，於民國95年11月2 日易科罰金執行完
    畢。詎其猶不知悔改，意圖為自己不法所有，於97年5 月1
    日至同月5 日間某日某時許，在其位於高雄縣林園鄉○○村
    ○○路236 巷129 弄12號住處，以其所有之機車鑰匙1 支插
    入門鎖開鎖之方式，進入其母親丙○○○位於2 樓之房間，
    竊取丙○○○所有、放置於衣櫃內之金項鍊1 條（淨重1 兩
    ，市值約新台幣【下同】30,000元）及現金15,000元以及其
    胞姐丁○○所有之金項鍊1 條、戒指4 個、男用金項鍊1 條
    、黃金領帶夾1 個、手鐲1 對（丁○○所有之上開物品市值
    約120,000 元），得手後均用以還債並花費殆盡。嗣於97年
    5 月11日下午3 時許，經丙○○○、丁○○發覺有異，始報
    警循線查悉上情。
二、案經丙○○○、丁○○訴由高雄縣警察局林園分局報請臺灣
    高雄地方法院檢察署檢察官偵查起訴。
    理  由
一、上揭犯罪事實，業據被告乙○○於本院審理時坦承不諱，核
    與證人即告訴人丙○○○、丁○○於偵查中證述之失竊情節
    相符，並有告訴人丁○○出具之金飾保單影本1 紙附卷可佐
    。是被告之自白核與事實相符，堪信為真實。從而，本件事
    證明確，被告上開竊盜犯行，已堪認定，應依法論科。
二、論罪科刑部分：
    (一)核被告所為，係犯刑法第320 條第1 項之普通竊盜罪。公
      訴意旨雖認被告持小剪刀1 把，並以該小剪刀之尖端插入
      門鎖開鎖之方式，進入母親丙○○○房間以竊取上開金飾
      等物品，因認被告涉犯刑法第321 條第1 項第3 款之攜帶
      兇器竊盜罪嫌，並以被告於警詢及偵查中之自白、告訴人
      丙○○○、丁○○於偵查中之證詞及金飾保單影本1 份為
      其論罪依據。然而，被告於本院審理時否認有持小剪刀行
      竊之犯行，辯稱：伊確實是持自己的機車鑰匙開母親房門
      ，由於行竊後將該機車鑰匙丟棄在家門口的草叢，如果要
      伊去找可能找不到，所以才在警詢及偵訊中說是持小剪刀
      開門，但是開完偵查庭後，伊已在家門前的草叢找到上開
      機車鑰匙並拿給胞兄甲○○等語。經查，於97年8 月間，
      被告因本件竊盜案經檢察官偵訊後返家，被告胞兄甲○○
      詢問被告進入母親房間的方式，被告遂答稱是持機車鑰匙
      開啟，並將該機車鑰匙交付甲○○，經甲○○測試後，被
      告之機車鑰匙確實可開啟被告母親丙○○○之房門等情，
      業經證人即被告胞兄甲○○到庭證述碁詳（見本院卷第19
      頁、第20頁），故被告上開所辯並非無據。又被告行竊後
      ，其母親丙○○○之房門門鎖並未遭人破壞，且持房門鑰
      匙仍可開鎖等節，亦有證人丙○○○於警詢及證人甲○○
      於本院之證詞可佐（見警卷第5 頁、本院卷第20頁）；再
      者，證人丁○○僅證述其金飾遭竊之事後情狀，而金飾保
      單影本亦僅佐證失竊黃金之重量憑據，上開證據均不足以
      證明被告有為公訴人所指持小剪刀行竊之犯行，本件自乏
      補強證據佐證被告於警詢及偵查中有關行竊方式之自白之
      真實性。此外，公訴人亦未舉出其他證據證明被告確有此
      部分之犯行，依罪疑為輕原則，自難以該罪相繩，應認被
      告所為，僅構成普通竊盜既遂罪，公訴意旨所認，容有未
      洽，惟因起訴之基本社會事實同一，爰依法變更起訴法條
      。
    (二)又被告前有如事實欄所載犯罪科刑及執行情形，有臺灣高
      等法院被告前案紀錄表1 份在卷可按，其於受徒刑執行完
      畢後，5 年以內故意再犯本件有期徒刑以上之罪，為累犯
      ，應依刑法第47條第1 項規定加重其刑。
    (三)本院審酌被告前有詐欺、恐嚇前科，素行非佳，年值青壯
      ，身心健全，不思循正當工作，竟竊取他人財物，價值觀
      念偏差，應予導正；又所竊物品價值達165,000 元，被告
      至今未與告訴人達成和解，但犯後坦承犯行，公訴人求處
      有期徒刑1 年稍嫌過重等一切情狀，酌情量處如主文所示
      之刑，另參酌被告之教育程度係高職畢業、家境小康等情
      （見警詢調查筆錄受詢問人欄），諭知如易科罰金以新臺
      幣1, 000元折算1 日，以資懲儆。至被告用以竊盜之機車
      鑰匙1 支，固未扣案，然為被告所有供竊盜所用之物，且
      由被告胞兄甲○○保管持有中，業經被告供承於卷（見本
      院卷第24頁），本院仍應依刑法第38條第1 項第2 款規定
      予以宣告沒收。
據上論斷，應依刑事訴訟法第299 條第1 項前段、第300 條，刑
法第320 條第1 項、第47條第1 項、第41條第1 項前段、第38條
第1 項第2 款，刑法施行法第1 條之1 ，判決如主文。
中    華    民    國    97    年    11    月    17    日
                  刑事第四庭  法  官  楊佩蓉
以上正本證明與原本相符。
如不服本判決，應於判決送達後10日內，向本院提出上訴狀。
附錄本案判決論罪科刑法條：
中華民國刑法第320條
意圖為自己或第三人不法之所有，而竊取他人之動產者，為竊盜
罪，處5 年以下有期徒刑、拘役或500 元以下罰金。
意圖為自己或第三人不法之利益，而竊佔他人之不動產者，依前
項之規定處斷。
前二項之未遂犯罰之。
中    華    民    國    97    年    11    月    18    日
                              書記官  蕭家玲


司法院資訊處製作；財團法人民間司法改革基金會備份。
